【裁判字號】    98,易,177
【裁判日期】    980421
【裁判案由】    竊盜
【裁判全文】
臺灣雲林地方法院刑事判決               98年度易字第177號
公  訴  人  臺灣雲林地方法院檢察署檢察官
被      告  丙○○
                    （現於臺灣雲林第二監獄執行中）
上列被告因竊盜案件，經檢察官提起公訴（97年度偵字第6147號
），本院判決如下：
    主  文
丙○○犯竊盜罪，處有期徒刑貳月，減為有期徒刑壹月。又犯竊
盜罪，累犯，處有期徒刑肆月。又犯竊盜罪，累犯，處有期徒刑
肆月。又犯竊盜罪，累犯，處有期徒刑參月。又共同犯竊盜罪，
累犯，處有期徒刑肆月。應執行有期徒刑壹年參月。
    事  實
一、丙○○前因詐欺案件，經本院以93年度虎簡字第324 號判決
    判處有期徒刑5 月確定，於民國94年9 月15日執行完畢出監
    。又因竊盜案件，經臺灣彰化地方法院以95年度簡字第158
    號判決判處有期徒刑4 月確定，於96年7 月16日因減刑出監
    而執行完畢（除犯罪事實二之(一)外，均構成累犯）。
二、丙○○分別意圖為自己不法之所有，單獨或與有犯意聯絡之
    林政輝共同為下列竊盜行為：
  (一)丙○○意圖為自己不法之所有，於94年農曆過年前後一星期
    之某日中午某時，行經雲林縣斗六市○○路34號乙○○住處
    時，見該處大門未上鎖，竟侵入該處1 樓，以徒手拉扯金牌
    之方式，竊取懸掛於神像上之金牌1 面得手。嗣丙○○於同
    日，在不詳地點，以該金牌向真實姓名、年籍不詳之人換取
    毒品搖頭丸。
  (二)丙○○意圖為自己不法之所有，於97年1 月間某日（97年1
    月13日以前某日）中午某時，在雲林縣斗六市某店家，趁店
    員不注意之際，徒手竊取置放在桌上之手機（序號00000000
    0000000 號）1 支得手。嗣於97年1 月13日下午某時，丙○
    ○至斗六市○○路217 號「鴻朧通訊行」，以新臺幣（下同
    ）3 千元之價格，將該手機變賣予不知情之負責人廖本州。
  (三)丙○○意圖為自己不法之所有，於97年農曆過年前後一星期
    之某日下午3 、4 時許，行經雲林縣斗六市○○里○○路92
    號丁○○住處時，見該處大門未上鎖，竟侵入該處1 樓，以
    徒手拉扯金牌之方式，竊取懸掛於神像上之金牌1 面得手。
    嗣於97年1 月25日，丙○○前往斗六市○○路94號「寶麗珠
    寶金飾店」，以2,850 元之價格，將該金牌變賣予不知情之
    負責人黃宜紅。
  (四)丙○○意圖為自己不法之所有，於97年農曆過年前後一星期
    之某日下午2 、3 時許，行經雲林縣斗六市○○里○○路5
    之2 號甲○○住處時，見該處大門未上鎖，竟侵入該處2 樓
    ，以徒手拉扯金牌之方式，竊取懸掛於神像上之金牌1 面得
    手。嗣於同日，在不詳地點，丙○○以該金牌向真實姓名、
    年籍不詳之人換取毒品搖頭丸。
  (五)丙○○與林政輝共同基於意圖為自己不法所有之犯意聯絡，
    於97年農曆過年前後一星期之某日傍晚某時，在雲林縣斗六
    市某飲料店，由丙○○騎乘機車在外把風，林政輝則趁店員
    不注意之際，以徒手拉扯金牌之方式，竊取懸掛於神像上之
    金牌1 面得手。嗣於97年2 月25日，丙○○與林政輝共同前
    往斗六市○○路94號「寶麗珠寶金飾店」，由丙○○以3,74
    4 元之價格，將竊得之金牌1 面變賣予不知情之負責人黃宜
    紅，變賣所得由丙○○、林政輝2人均分。
三、嗣為警發現丙○○前往上開「鴻朧通訊行」、「寶麗珠寶金
    飾店」變賣手機、金飾，因而循線查獲上開犯罪事實二之(二)
    、(三)、(五)。其中犯罪事實二之(一)、(四)之竊盜部分，係丙○○
    在有偵查犯罪職權之機關或公務員發覺前，於97年11月4 日
    晚間10時38分許，在雲林縣警察局斗六分局向警員自首供出
    此部分之犯罪事實，並接受裁判。
    理  由
壹、程序方面：
一、按除簡式審判程序、簡易程序及第376 條第1 款、第2 款所
    列之罪之案件外，第一審應行合議審判，刑事訴訟法第284
    條之1 定有明文。本件被告丙○○所犯竊盜各罪，屬刑事訴
    訟法第376 條第2 款所列之罪之案件，依同法第284 條之1
    規定，第一審自毋庸行合議審判，合先敘明。
二、證據能力方面：
    按被告以外之人於審判外陳述，雖不符刑事訴訟法第159 條
    之1 至之4 之規定，而經當事人於審判程序同意作為證據，
    法院審酌該言詞陳述或書面陳述作成時情況，認為適當者，
    亦得為證據；當事人、代理人或辯護人於法院調查證據時，
    知有同法第159 條第1 項不得為證據之情形，而未於言詞辯
    論終結前聲明異議者，視為有前項之同意，同法第159 條之
    5 定有明文。本件檢察官所舉所有書面證據及本院提示證據
    之證據能力，業經被告丙○○於本院審理時表明同意作為證
    據，本院審酌該等供述證據之取得過程並無瑕疵，與本件待
    證事實間復具有相當之關聯性，以之為本件證據尚無不當，
    自得採為證據。
貳、實體方面：
一、認定犯罪事實所憑之證據及理由：
    前揭犯罪事實，業據被告於警詢、檢察官偵訊及本院審理時
    坦白承認，核與被害人乙○○、丁○○、甲○○於警詢指述
    及證人廖本州、黃宜紅於警詢證述之情節相符，並有消費者
    手機資源回收契約書、「寶麗珠寶金飾店」銀樓飾金買入變
    造登記簿、員警職務報告書各1 份及被告指證現場照片3 張
    附卷可稽，足認被告自白確與事實相符，自可採信。從而，
    本件事證已臻明確，被告犯行堪予認定，應依法論科。
二、論罪科刑：
  (一)本件被告為上開犯罪事實二之(一)竊盜行為後，94年2 月2 日
    修正公布之刑法，業於95年7 月1 日生效施行，而按行為後
    法律有變更者，適用行為時之法律，但行為後之法律有利於
    行為人者，適用最有利於行為人之法律，刑法第2 條第1 項
    定有明文。此條規定係規範行為後法律變更所生新舊法律比
    較適用之準據法，本身尚無新舊法比較之問題，於新法施行
    後，應一律適用新法第2 條第1 項之規定，為「從舊從輕」
    之比較。又新舊刑法關於刑之規定，雖同採從輕主義，惟比
    較時仍應就罪刑有關共犯、未遂犯、想像競合犯、牽連犯、
    連續犯、結合犯，以及累犯加重、自首減輕暨其他法定加減
    原因（如身分加減）與加減比例等一切情形，綜其全部罪刑
    之結果而為比較（最高法院95年第8 次刑事庭會議決議參照
    ）。次按刑法第2 條第1 項所稱「適用」，係指完整性之適
    用，與「準用」係依其性質而為選擇性之應用者不同，是比
    較新舊法適用法律時，應就罪刑有關之一切情形，比較其全
    部之結果而為整體之適用，不能割裂而分別適用新舊法律（
    最高法院88年臺非字第31號判決要旨參照）。本件犯罪事實
    二之(一)竊盜部分，涉及新舊刑法比較及法律之適用，詳如附
    表所示，以適用修正前之相關刑罰法律，對被告較為有利。
  (二)核被告就上開犯罪事實二之(一)至(五)所為，均係犯刑法第320
    條第1 項之竊盜罪。
  (三)被告所犯上開5 罪間，犯意各別，行為互殊，應予分論併罰
    。
  (四)被告有如前開事實欄所載之前科紀錄，於96年7 月16日因減
    刑出監而執行完畢，有臺灣高等法院被告前案紀錄表1 份在
    卷可稽，其受徒刑之執行完畢後，5 年以內故意再犯本件有
    期徒刑以上之犯罪事實二之(二)至(五)各罪，均應依刑法第47條
    第1 項規定論以累犯，並加重其刑。
  (五)被告於有偵查權機關發覺其犯前開犯罪事實二之(一)、(四)之竊
    盜犯行前，向雲林縣警察局斗六分局警員自首供出實情，並
    接受裁判，有97年11月4 日警詢筆錄1 份在卷可稽。又員警
    職務報告亦記載本件竊盜係由通訊行及銀樓業者收購資料循
    線查獲等語（詳本院卷第48頁），顯見本件竊盜僅犯罪事實
    二之(二)、(三)、(五)，係從「鴻朧通訊行」、「寶麗珠寶金飾店
    」變賣手機、金飾紀錄資料循線查獲，至於其餘犯罪事實二
    之(一)、(四)，員警並未查獲相關銷贓紀錄資料，應係被告自首
    供出實情甚明。從而，應依刑法第62條前段規定，就上開犯
    罪事實二之(一)、(四)部分減輕其刑，並均依法先加後減之。
  (六)本院審酌被告有竊盜、詐欺前科，有上開前案紀錄表1 份在
    卷可按，素行非佳，且其正值青年，不思以正當途徑賺取金
    錢，竟貪圖一己私利，恣意竊取他人財物多次，造成被害人
    蒙受損失，法紀觀念顯然薄弱，惟念其僅國中畢業，智識程
    度不高，且於犯後坦承犯行，尚知悔悟，及各次犯罪之動機
    、目的、手段等一切情狀，分別量處如主文所示之刑，並定
    其應執行刑，以資懲儆。
  (七)本件犯罪事實二之(一)之犯罪時間在96年4 月24日以前，合於
    中華民國96年罪犯減刑條例第2 條第1 項第3 款之規定，且
    無不得減刑之例外情形，應依法減其宣告刑二分之一，並依
    同條例第7 條規定於主文諭知其宣告刑及減得之刑。
參、應適用之法律：
  (一)刑事訴訟法第284條之1、第299條第1項前段。
  (二)刑法第2 條第1 項前段、第320 條第1 項、第47條第1 項、
    第62條、第51條第5 款。
  (三)刑法施行法第1條之1。
  (四)中華民國96年罪犯減刑條例第2 條第1 項第3 款、第7 條。
本案經檢察官江柏青到庭執行職務
中    華    民    國    98    年    4     月    21    日
                  刑事第六庭  法  官  黃楹榆
以上正本證明與原本無異
如不服本判決，應於判決送達後10日內，向本院提出上訴狀（須
附繕本）。
                              書記官  李雅怡
中    華    民    國    98    年    4     月    21    日
附錄本案論罪科刑法條全文：
刑法第320 條第1 項
意圖為自己或第三人不法之所有，而竊取他人之動產者，為竊盜
罪，處5 年以下有期徒刑、拘役或5 百元以下罰金。
附表：
┌────────┬────────┬────────┬─────────┐
│法        條    │修正前規定      │修正後規定      │新舊法之適用      │
├────────┼────────┼────────┼─────────┤
│刑法第320條第1項│刑法第33條第5款 │刑法第33條第5款 │1.適用舊法。      │
│之竊盜罪法定本刑│規定：「罰金：1 │規定：「罰金：新│2.本件被告所犯刑法│
│關於得併科罰金刑│元以上。」      │臺幣1,000元以上 │  第320條第1 項之 │
│最低額部分：刑法│                │，以百元計算之。│  竊盜罪，其法定本│
│第33條第5款     │                │」              │  刑關於得併科罰金│
│                │                │                │  刑最低額部分，經│
│                │                │                │  比較新舊法結果，│
│                │                │                │  修正後刑法第33條│
│                │                │                │  第5 款所定罰金最│
│                │                │                │  低額較舊法所定罰│
│                │                │                │  金最低額為重，自│
│                │                │                │  以修正前刑法較有│
│                │                │                │  利於被告。      │
├────────┼────────┼────────┼─────────┤
│刑法第320條第1項│1.罰金罰鍰提高標│刑法施行法第1 條│查刑法第320條第1項│
│法定本刑關於罰金│  準條例第1 條前│之1 規定：「中華│規定自72年6月26日 │
│刑貨幣單位部分  │  段規定：「依法│民國94年1 月7 日│迄今未修正，其罰金│
│                │  律應處罰金、罰│刑法修正施行後，│之法定刑為「500元 │
│                │  鍰者，就其原定│刑法分則編所定罰│」（貨幣單位為「銀│
│                │  數額得提高為2 │金之貨幣單位為新│元」），依罰金罰鍰│
│                │  倍至10倍。」  │臺幣。94年1 月7 │提高標準條例第1條 │
│                │2.現行法規所定貨│日刑法修正時，刑│前段規定罰金刑提高│
│                │  幣單位折算新臺│法分則編未修正之│10倍，再依現行法規│
│                │  幣條例第2條規 │條文定有罰金者，│所定貨幣單位折算新│
│                │  定：「現行法規│自94年1 月7 日刑│臺幣條例規定折算，│
│                │  所定金額之貨幣│法修正施行後，就│即為「新臺幣15,000│
│                │  單位為圓、銀元│其所定數額提高為│元」。又於刑法施行│
│                │  或元者，以新臺│30倍。但72年6 月│法第1條之1施行日（│
│                │  幣元之3倍折算 │26日至94年1 月7 │即95年7月1日）後，│
│                │  之。」        │日新增或修正之條│刑法分則所定罰金之│
│                │                │文，就其所定數額│貨幣單位改為「新臺│
│                │                │提高為3 倍。」  │幣」，就其所定數額│
│                │                │                │提高30倍，罰金額度│
│                │                │                │亦為「新臺幣15,000│
│                │                │                │元」，是刑法施行法│
│                │                │                │第1條之1施行後，罰│
│                │                │                │金刑貨幣單位雖有「│
│                │                │                │新臺幣」之更易，惟│
│                │                │                │適用結果之罰金額度│
│                │                │                │則無二致，就罰金法│
│                │                │                │定刑提高之「刑罰權│
│                │                │                │規範內容」並無利或│
│                │                │                │不利之變更，另揆諸│
│                │                │                │刑法施行法第1條之1│
│                │                │                │之立法說明，該條文│
│                │                │                │第2項係「考量新修 │
│                │                │                │正之刑法施行後，不│
│                │                │                │再適用『現行法規所│
│                │                │                │定貨幣單位折算新臺│
│                │                │                │幣條例』，為使罰金│
│                │                │                │數額趨於一致，避免│
│                │                │                │衍生新舊法比較適用│
│                │                │                │問題，以緩和實務適│
│                │                │                │用法律之衝擊之前提│
│                │                │                │下，規定第二項如上│
│                │                │                │」，顯見刑法施行法│
│                │                │                │第1條之1第2項增訂 │
│                │                │                │後，自無再與「現行│
│                │                │                │法規所定貨幣單位折│
│                │                │                │算新臺幣條例」、「│
│                │                │                │罰金罰鍰提高標準條│
│                │                │                │例」比較新舊法適用│
│                │                │                │之必要（參照最高法│
│                │                │                │院96年度臺上字第14│
│                │                │                │64號判決）。      │
├────────┴────────┴────────┴─────────┤
│綜合全部罪刑之結果而為比較，適用修正後刑法第33條第5 款罰金最低額規定，並│
│非較有利於被告，應一體適用被告行為時之舊法，即適用修正前刑法第33條第5款 │
│規定。                                                                  │
└────────────────────────────────────┘


司法院資訊處製作；財團法人民間司法改革基金會備份。
